【裁判字號】    97,訴,595
【裁判日期】    971106
【裁判案由】    搶奪
【裁判全文】
臺灣苗栗地方法院宣示判決筆錄           97年度訴字第595號
公  訴  人  臺灣苗栗地方法院檢察署檢察官
被      告  甲○○
上列被告因搶奪案件，經檢察官提起公訴（97年度偵緝字第25號
），本院合議庭裁定改依簡式審判程序，於中華民國97年11月 6
日下午4 時，在本院第3 法庭宣示判決，出席職員如下：
                審判長法  官  林靜雯
法官起立朗讀判決主文、犯罪事實要旨、處罰條文、附記事項，
及告以上訴限制、期間並提出上訴狀之法院，且諭知記載其內容
：
一、主  文：
    甲○○犯強制罪，處拘役參拾日，如易科罰金，以新臺幣壹
    仟元折算壹日。緩刑貳年。
二、犯罪事實要旨：
  (一)甲○○本欲向乙○○為小額信貸，故約乙○○於民國96年8
    月22日上午至苗栗縣苗栗市苗栗火車站與其見面。見面後則
    駕車搭載乙○○至苗栗縣苗栗市○○里○○○路大倫國中預
    定地之空地，兩人因談論小額信貸一事未成，發生爭執，甲
    ○○竟基於妨害自由之犯意，強拉乙○○隨身攜帶之手提包
    ，以此強暴方式使乙○○行無義務之事，嗣遭乙○○制止並
    取回手提包，然手提包內門號為0000000000號行動電話已掉
    落而不知去向。案經乙○○告訴苗栗縣警察局苗栗分局報告
    臺灣苗栗地方法院檢察署檢察官偵查起訴。
三、處罰條文：
    刑法第304 條第1 項。
四、附記事項：
    按刑法第304 條第1 項所稱「強暴」者，乃以實力不法加諸
    他人之謂。被告強行將被害人拉皮包之行為，屬直接施以強
    暴之行為。是核被告所為，均係犯刑法第304 條第1項 之強
    制罪。原起訴意旨認被告係犯刑法第325 條第1 項之搶奪罪
    ，惟本案情節尚屬輕微且難於證明被告具有不法所有意圖，
    檢察官起訴法條尚有誤會，並業經公訴檢察官當庭變更起訴
    法條，改論以刑法第304 條第1 項之強制罪，附此敘明。
五、本判決除有下列情形外，不得上訴：
（一）於本院訊問被告並告以所認罪名、法定刑及所喪失權利之
      程序終結前，被告撤銷協商合意或檢察官撤回協商聲請者
      。
（二）被告協商之意思非出於自由意志者。
（三）被告所犯之罪為死刑、無期徒刑、最輕本刑3 年以上有期
      徒刑之罪，或高等法院管轄第1 審案件。
（四）被告有其他較重之裁判上一罪之犯罪事實者。
（五）法院認應諭知免刑或免訴、不受理者。
（六）協商判決所科之刑，非屬宣告緩刑之刑、2 年以下有期徒
      刑、拘役或罰金。
六、如不服本件判決，而有前項各款所列情形之1 者，得自收受
    本判決筆錄正本之日起10日內，向本院提出上訴書狀，上訴
    於第2 審法院。
中    華    民    國    97    年    11    月    6     日
                  臺灣苗栗地方法院刑事第二庭
                            書記官  劉千瑄
                      審判長法  官  林靜雯
以上正本係照原本製作。
                            書記官  劉千瑄
中    華    民    國    97    年    11    月    6     日
附錄：本宣示判決論罪科刑法條全文
中華民國刑法第304 條第1 項：
以強暴、脅迫使人行無義務之事或妨害人行使權利者，處3 年以
下有期徒刑、拘役或3 百元以下罰金。


司法院資訊處製作；財團法人民間司法改革基金會備份。
